【裁判字號】    88,訴,1366
【裁判日期】    890920
【裁判案由】    盜匪
【裁判全文】
臺灣臺北地方法院刑事判決                        八十八年度訴字第一三六六號
    公  訴  人  臺灣臺北地方法院檢察署檢察官
    被      告  丙○○
    指定辯護人  本院甲○
右被告因盜匪案件，經檢察官提起公訴（八十八年度偵字第一七八一四號），本院判
決如左：
    主      文
丙○○意圖為自己不法所有，以強暴致使不能抗拒而取他人之物，未遂，處有期徒刑
年陸月。
扣案之鐵釘及鐵片組合之十字型利器乙支沒收。
    事      實
一、丙○○意圖為自己之不法所有，於民國八十八年七月三十日下午七時三十分許，
    隱匿於台北市○○路○段五十七號前乙○○所停放之車號ＤＥ－一四五一號自用
    小客車旁，迨乙○○與其女丁○○趨前欲開車之際，發覺丙○○蹲立於該處，即
    出言相詢，詎丙○○乃要求乙○○交出皮包，並恫稱渠欲搶劫，言畢且出手搶奪
    乙○○右手挽提之手提包，乙○○乃與丙○○發生拉扯，丁○○見狀亦趨前與丙○○拉扯，詎丙○○竟手持以鐵釘及鐵片自行組合之十字型利器朝乙○○、丁○○母女二人揮舞，致使乙○○、丁○○二人不能抗拒，後因李、陳母女二人高喊
    「救命」、「搶劫」等語，丙○○始予罷手而未遂，並往暗巷中逃逸，丁○○自
    後追趕。嗣於同日夜間八時二十分許，在台北市○○路○段五十七號地下一樓，
    為警查獲，並扣得以鐵釘及鐵片組合之十字型利器一支。案經台北市政府警察局
    中正第一分局移送台灣台北地方法院檢察署檢察官偵查起訴。
    理      由
一、訊據被告矢口否認犯行；辯稱：我從來沒做壞事情，我在那裡做警衛，聽到同事
    說那台車放了很久，我前去看一下，但我沒對被害人做任何行為，我拿的一吋的
    鋼釘，是為了被人看不起的時候，拿出來，我是跟他們說若不是這裡的人請將車
    開走，那是我的職務，我並未對乙○○，張之君等人有任何舉動，是他女兒一直
    喊搶劫，我拿釘子，是為了給他們放氣，因為我老實，他們問我，我才會說我拿
    的是釘子，若我真的要攻擊他們，工地到處都是磚頭等東西，我隨時可以攻擊他
    們，我沒必要跑到地下室等語。然查，被告於右揭時地出手強搶告訴人乙○○手
    挽的手提包，並出言表示「搶劫」等語，復持鐵釘及鐵片組合之十字型利器朝告
    訴人等揮舞等情，已據告訴人指訴綦詳，另證人丁○○亦具結證稱：當日伊與母
    親一同步行到中華路一段停車處，在伊母親停車的地方有見到一個人蹲在車旁，
    伊母親先行往前查看，伊隨後即聽到丙○○叫喊搶劫，並看到二人發生拉扯，丙○○欲搶伊母親的皮包，伊見狀即趨前，詎丙○○即取出一支尖銳利器朝渠二人
    揮舞，隨即沿中華路往暗巷跑去等語，且有鐵釘及鐵片組合之十字型利器一支扣
    案可按，如僅係將車放氣何須持此利器，所辯純係卸責之詞，無足憑信，犯行洵
    堪認定。
二、核被告所為，係犯懲治盜匪條例第五條第二項、第一項第一款之強盜未遂罪；其
    強盜僅係未遂階段；應依刑法第二十六條前段規定減輕其刑。爰審酌被告犯罪之
    動機、手段、對被害人所造成之損害尚屬輕微等一切情狀，量處如主文所示之刑
    ，以示懲儆。至於扣案之鐵釘及鐵片組合之十字型利器乙支為被告所有且供犯罪
    所用之物，依法併予沒收。
據上論斷，應依刑事訴訟法第二百九十九條第一項前段、懲治盜匪條例第五條第二項
、第一項第一款，刑法第十一條前段、第二十六條前段、第三十八條第一項第二款、
第三項，判決如主文。
本案經檢察官蔡名堯到庭執行職務。
中      華      民      國      八十九      年     九     月    二十    日
                                      臺灣臺北地方法院刑事第七庭
                                          法  官  范仁勳
右正本證明與原本無異。
如不服本判決，應於裁定送達後十日內，向本院提出上訴狀。
                                          書記官  王黎輝
中      華      民      國      八十九      年     九     月    廿二    日
附錄本案論罪科刑法全文：
懲治盜匪條例第五條：
一有左列行為之一者，處無期徒刑或七年以上有期徒刑：
  意圖為自己或第三人不法所有，以強暴、脅迫、藥劑、催眠術或他法，致使不能
    抗拒，而取他人之物或使其交付者。
  發掘墳墓而盜取殮物者。
  藏匿或包庇盜匪者。
二前項第一款之未遂犯罰之。
三預備犯第一項第一款之罪者，處一年以下有期徒刑。


司法院資訊處製作；財團法人民間司法改革基金會備份。
